# 请教陈版：代收代付款项的现金流列报

提问人：xuehaiwuya0326 时间：2022-05-26 16:52:20
陈版您好：
停车场设备系统销售公司A公司额外为停车场提供代收代付停车费用的服务，即车主支付的停车费支付给A公司，A公司在扣除掉支付给微信平台的手续费后，将剩余款项在 3 个工作日内支付给停车场，各年度累计金额较大。
我的问题是，在代收代付的这笔停车费，是否可以按照净额列示呢？还是分别列为收到/支付其他与经营活动有关的现金？
此外，公司提供的代收代付业务是免费的，是否应从设备销售收入拆分出一部分金额列示为服务收入？

回答人：chenyiwei
此类代收代付款项应按净额列示，不构成A公司的收入和成本。
该项代收代付服务属于单项履约义务，如主帖所述，应从设备销售收入拆分出一部分金额列示为服务收入。
另外还有一种可能性，即A公司同时也是停车场的运营商，此时应确认与业主方的场地租赁交易，将停车设备成本确认为本企业自身固定资产（不确认设备销售收入），将向用户收取的款项确认为收入（此时不属于代收代付）。